臺灣嘉義地方法院刑事判決　　　　　　　　　　　　　九十一年度訴字第五六八號
　　公　訴　人　臺灣嘉義地方法院檢察署檢察官
　　被　　　告　甲○○
右列被告因毒品危害防制條例案件，經檢察官提起公訴（九十一年度毒偵緝字第一三
五號）及移送併辦（九十一年度毒偵字第一○二六號），本院判決如左：
    主  文
甲○○連續施用第一級毒品，累犯，處有期徒刑壹年貳月。
    事  實
一、甲○○前於民國八十一年間因肅清煙毒條例案件，經本院八十一年度訴字第九二
    六號判決處有期徒刑三年四月確定，又於八十三年間因肅清煙毒條例案件，經本
    院八十三年度訴字第六五九號判決處有期徒刑三年八月確定，上開刑罰接續執行
    ，九十一年一月二十六日執行完畢。又因施用毒品案件，經本院八十七年度毒聲
    字四三二號裁定送觀察、勒戒後，因認有繼續施用之傾向，復經本院八十七年度
    毒聲字第四九五號裁定令入戒治處所施以強制戒治一年，嗣強制戒治滿三月後，
    因認無繼續戒治之必要，本院另以八十八年度毒聲字第三二七號裁定停止戒治交
    付保護管束，後本院又以八十八年度毒聲字第七四八號裁定撤銷上開停止戒治，
    令被告再入戒治處所施以強制戒治，惟強制戒治滿三月後，因認無繼續戒治之必
    要，再由本院八十九年度毒聲字第一六一號裁定停止戒治交付保護管束，八十九
    年二月二十七日期滿，並經臺灣嘉義地方法院檢察署檢察官於八十九年四月十九
    日以八十九年度戒毒偵字第三九號為不起訴處分確定。詎仍不知悔改，復基於概
    括之犯意，自九十一年三月間某日起，迄同年九月六日晚上八時許為警採集尿液
    回溯二十四小時內某時止，在嘉義市區內某處或嘉義市○區○○○路十七號住處
    ，以針筒注射方式施用不詳數量之第一級毒品海洛因多次，平均每二日即施用一
    次。嗣後，先為警方於同年五月二十二日下午一時三十分許，在嘉義市○區○○
    路一七三巷三十號查獲；後為警方於九十一年九月六日下午六時十五分許，在嘉
    義市○區○○路與林森東路交岔路口查獲。且分別採集尿液送驗，均呈嗎啡陽性
    反應，始悉全情。
二、案經嘉義市警察局第一分局報告臺灣嘉義地方法院檢察署檢察官偵查起訴及移送
    併辦。
    理  由
一、訊據被告甲○○對於右揭犯罪事實坦承不諱（本院卷第三十頁、第四十五頁審判
    筆錄），核與其警訊及偵查中所陳相符（九十一年度毒偵緝字第一三五號卷第六
    頁至第八頁偵訊筆錄、第二十頁至第二十一頁訊問筆錄），又被告之尿液先後經
    警採集送驗，結果皆呈嗎啡陽性反應，有嘉義市衛生局檢驗涉嫌毒品及管制藥品
    之尿液檢體案件報告、行政院衛生署管制藥品管理局檢驗成績書各一份在卷可稽
    （嘉市警一刑字第○九一○○一八七四號卷第四頁、嘉市警一刑字第○九一○○
    二一九七一號卷第八頁）。又被告曾因施用毒品案件，經本院八十七年度毒聲字
    四三二號裁定送觀察、勒戒後，因認有繼續施用之傾向，復經本院八十七年度毒
    聲字第四九五號裁定令入戒治處所施以強制戒治一年，嗣強制戒治滿三月後，因
    認無繼續戒治之必要，本院另以八十八年度毒聲字第三二七號裁定停止戒治交付
    保護管束，後本院又以八十八年度毒聲字第七四八號裁定撤銷上開停止戒治，令
    被告再入戒治處所施以強制戒治，惟強制戒治滿三月後，因認無繼續戒治之必要
    ，再由本院八十九年度毒聲字第一六一號裁定停止戒治交付保護管束，八十九年
    二月二十七日期滿，並經臺灣嘉義地方法院檢察署檢察官於八十九年四月十九日
    以八十九年度戒毒偵字第三九號為不起訴處分確定等情，則有卷附之臺灣嘉義地
    方法院檢察署檢察官八十九年度戒毒偵字第三九號不起訴處分書、本院八十七年
    度毒聲字第四九五號裁定、本院八十八年度毒聲字第三二七號裁定、本院八十九
    年度毒聲字第一六一號裁定、本院八十八年度毒聲字第七四八號裁定足查（九十
    一年度毒偵字第六一三號卷第十七頁，本院卷第二十二頁至第二十四頁、第三十
    三頁）。是被告自白核與事實相符，其於強制戒治付保護管束期滿後再行施用毒
    品之事證明確，犯行堪以認定。
二、按海洛因係毒品危害防制條例第二條第二項第一款所定之第一級毒品。被告前因
    施用毒品案件，經法院裁定令入戒治處所施以強制戒治處分，並於停止戒治付保
    護管束期滿後，復再犯本件施用第一級毒品之犯行，核其所為，係犯毒品危害防
    制條例第十條第一項之施用第一級毒品罪。其施用第一級毒品前、後持有第一級
    毒品之低度行為，應為施用第一級毒品之高度行為所吸收，不另論罪。又被告先
    後施用第一級毒品之犯行，均時間緊接，方法雷同，所犯係構成要件相同之罪名
    ，顯係基於概括犯意為之，應依刑法第五十六條連續犯規定論以一罪，並加重其
    刑。另被告前於八十一年間因肅清煙毒條例案件，經本院八十一年度訴字第九二
    六號判決處有期徒刑三年四月確定，又於八十三年間因肅清煙毒條例案件，經本
    院八十三年度訴字第六五九號判決處有期徒刑三年八月確定，上開刑罰接續執行
    ，九十一年一月二十六日執行完畢，有臺灣嘉義地方法院檢察署刑案資料查註紀
    錄表、臺灣高等法院被告全國前案紀錄表各一份附卷可按（九十一年度毒偵緝字
    第一三五號卷第十二頁至第十七頁，本院卷第三頁至第十九頁），其於有期徒刑
    執行完畢內五年內再犯本件有期徒刑以上之罪，為累犯，應依刑法第四十七條規
    定，遞加重其刑。公訴人雖然僅就被告自九十一年三月起至同年八月二十八日止
    之犯行提起公訴，未論及其他部分，然檢察官就犯罪事實一部起訴者，其效力及
    於全部，本件被告全部犯罪事實既然具有連續犯之裁判上一罪關係，已如前述，
    本院自得併予審理。爰審酌被告前曾施用毒品，經強制戒治，獲邀寬典予不起訴
    處分後，猶不思悔改，再度施用毒品，顯乏禁絕毒害之決心，及犯罪之動機、目
    的、方法，坦認犯罪之態度等一切情狀，量處如主文所示之刑，以示懲儆。
據上論斷，應依刑事訴訟法第二百九十九條第一項前段，毒品危害防制條例第十條第
一項，刑法第十一條前段、第五十六條、第四十七條，判決如主文。
本案經檢察官李文和到庭執行職務。
中      華      民      國    九十一    年     十二     月     十六     日
                                  臺灣嘉義地方法院刑事第二庭
                                          法  官  張  道  周
右正本證明與原本無異。
如不服本判決，應於判決送達後十日內向本院提出上訴狀( 應附繕本 )。
中      華      民      國    九十一    年     十二     月     十六     日
                                          書記官  王  佩  湘
附錄本案論罪科刑法條全文
毒品危害防制條例第十條第一項
施用第一級毒品者，處六月以上五年以下有期徒刑。
